# 预期信用损失准备计提

提问人：sisisiminglei 时间：2020-01-04 23:53:15
陈版 您好 在做对 2018 年预期信用损失准备测算过程中遇到一个问题 上市公司下属存在房产业务 房产应收账款基本是按揭款 在期后1-6个月内根据不同银行的放款速度分别收回 可收回性不存在问题 去年是按照账龄计提的坏账在本次测算中单独作为一个组合 不计提坏账 是否合理
2018 年年度公司还将BT项目转让给政府 产生大额应收账款 由于期后收回80% 预计一年内收回 可收回性不存在问题 当时按照账龄计提了坏账 目前据说政府资金不是很宽裕 20%尚未收回 那在对 2018 年按照预期信用损失测算的时候应该怎么确定准备率？能否根据当时预计一年内全额收回 不计提坏账准备？还是说根据当时账龄确定的坏账准备率计提？如何考虑？
公司还有一笔应收款项 与对方有有纠纷 当时对律师函证 对方表示很可能收回 2018 年是按照账龄计提的 目前这诉讼还在进行 是由于对方律师一直在提供新的证据 拖延时间 账龄2-3年了 可回收性存在问题了 目前公司去问律师 律师仍然表示很有把握 只是对方在想方设法拖延时间 导致尚未宣判 这种情况在对 2018 年预期信用损失重新测算时该如何考虑？如何确定准备金率？
辛苦陈版解惑。

回答人：chenyiwei
对按揭款等明显风险较低的款项，考虑前期对其计提坏账准备是否构成前期差错，如果是则先对执行原准则期间按原准则进行差错更正，再以更正后的数据为基础进行新旧准则衔接的处理。
对于BT应收款项，基于其信用风险不能说很低，建议至少保持原准则下按账龄法计提的坏账准备水平。
对于该笔涉及诉讼的应收款项，除了获取律师意见对最终判决结果进行预测以外，还应考虑到最终即使能够收回，所需时间也可能很长，因此在计提准备时需充分考虑时间价值损失的影响。